臺灣高等法院臺中分院刑事判決　　　　　　　　　九十三年度上訴字第一一六號
　　上　訴　人　臺灣臺中地方法院檢察署檢察官
　　被　　　告　巳○○
　　選任辯護人　王忠沂
　　被　　　告　Ａ○○
　　　　　　　　宇○○
　　　　　　　　丁○○
　　右　一　人
　　選任辯護人　王忠沂
　　被　　　告　亥○○
　　　　　　　　庚○○
　　　　　　　　丑○○
　　右二人共同
　　選任辯護人　王忠沂
右上訴人因被告等常業詐欺案件，不服臺灣臺中地方法院九十二年度訴字第一三五一
號中華民國九十二年九月二十九日第一審判決（起訴案號：臺灣臺中地方法院檢察署
九十二年度偵字第一四三三號），提起上訴，本院判決如左：
    主      文
原判決關於被告巳○○、Ａ○○、宇○○、亥○○、丁○○、庚○○等部分均撤銷。
巳○○、Ａ○○、宇○○、亥○○、丁○○、庚○○共同以犯意圖為自己不法所有，
以詐術使人將本人之物交付之罪為常業，巳○○處有期徒刑壹年陸月，亥○○、Ａ○○、宇○○、庚○○各處有期徒刑壹年肆月；丁○○處有期徒刑壹年貳月；均緩刑參
年。
其餘上訴駁回（被告丑○○部分）。
    事      實
一、辛○○（因違反期貨交易法，經台灣高等法院高雄分院以九十一年度上訴字第一
    五六六號判處有期徒刑十月，現於最高法院審理中）係設於臺中縣豐原市○○○
    路一九三號九樓「華豐行」之負責人，明知「華豐行」申請核准之營業項目為「
    一、投資顧問業，二、資訊軟體服務業」，並不包括仲介客戶從事外幣保證金交
    易、及提供場所設備及相關外匯資訊供客戶下單等業務，即未經主管機關許可經
    營期貨業務，仍自民國九十二年二月間起，在上址經營期貨外匯保證金交易之期
    貨顧問事業，透過電腦網路設備取得外匯即時資訊及相關財經資料，供客戶下單
    買賣之參考。其經營方式為：「華豐行」在上址透過夾報廣告招募職員，代理澳
    門「海達發展有限公司」（以下稱海達公司）招攬不特定之客戶與澳門海達公司
    簽訂外匯保證金交易合約書、風險公開說明書、切結書、匯款委託書等資料，並
    向客戶解說期貨交易中之外匯保證金（即槓桿保證金契約）交易之內容及如何操
    作，提供上址之場所、設備、相關外匯資訊及分析，客戶於繳交一定之外幣保證
    金匯至海達公司指定之匯豐銀行之帳戶後，即可直接以該行所提供之匯市電腦資
    訊設備、電話、分析資料等，自行或透過公司職員向海達公司下單操作買賣日幣
    、英鎊、瑞士法郎、歐元等外幣（當日平倉每口保證金為美金一千元，隔日平倉
    為美金二千元），再經由海達公司下單從事不同幣別之即期或遠期交易，因保證
    金制度交易，無需立即實際交割現貨外幣，係依各該外幣匯率在市場行情變動之
    漲跌，而於當日或平倉前以反方向交易軋平結算買賣差價，計算客戶盈虧。「華
    豐行」每介紹一名客戶完成一筆交易，稱為一口，每口交易由華豐行向客戶收取
    美金八十元之手續費，以此方式經營外幣保證金交易之顧問事業，「華豐行」與
    海達公司雙方約定每月結算佣金一次，滿半年始匯款予「華豐行」，若客戶當日
    未平倉，每口保證金則為二千美元，當日客戶交易外匯情形，海達發司會於次日
    傳真日結單至「華豐行」供客戶自行索取核對。
二、巳○○、Ａ○○、宇○○、丁○○、亥○○、庚○○等人，就違反期貨交易法部
    分與辛○○，基於共同犯罪之意思聯絡及行為分擔，明知華豐行未經主管機關許
    可，不得擅自經營期貨顧問事業，先後至華豐行任職，巳○○（自九十年二月至
    九十一年三月）係該行會計，Ａ○○（九十一年初至九十一年五、六月）、宇○○（九十年四月至九十一年六月三十日）、亥○○（九十年六月至九十一年六月
    ）係該行助理，丁○○（九十一年三月至同年六月三十日）係該行人事人員，庚○○（九十年二月至九十一年五月）係該行專員，其等均明知「華豐行」並無應
    徵職員之真意，仍與真實姓名年籍不詳之成年男子「賽門」「湯尼」「史蒂芬」
    「麥可」「ＫＫ」等人，共同意圖為自己不法之所有，並基於常業犯意之聯絡，
    使不特定人應徵後，再伺機以下列詐術，致戌○○等人陷於錯誤而投資，以賺取
    上開手續費及個人報酬，巳○○並化名王秋霞、Ａ○○化名Ｍａｇｇｉｅ、宇○○化名鄭蓉蓁（英文化名Ｃａｒｂｅ）、丁○○化名麗莎或深夜、亥○○化名康
    康、庚○○化名陳靜婷。自九十年二月間起至九十一年六月間止，先行利用報紙
    夾報廣告佯裝招募「文書員」，使戌○○、癸○○、甲○○、戊○○、申○○、
    宙○○、未○○、寅○○、黃○○、辰○○、午○○、地○○、乙○○、酉○○
    、郭育嫺、己○○、子○○、卯○○、玄○○、天○○等人不疑有他，打電話與
    「華豐行」連絡應徵，誘使戌○○等人應徵人前來，再由巳○○或丁○○等人虛
    應面試後，另行安排時間由宇○○、丁○○等人授課介紹「華豐行」經營內容、
    工作性質，並通知應徵人前來上班。俟戌○○等人依約上班時，即將其等隔離在
    不同房間內，湯尼、巳○○、Ａ○○、宇○○、丁○○、亥○○、庚○○等人即
    分別以會計、專員、助理或新進同事等身分與之洽談，設詞訛稱：其等因投資外
    匯買賣賺了不少錢，慫恿戌○○等人出資購買外匯，「華豐行」及其海外代理商
    海達公司是家經營多年之上櫃公司，營運無問題云云，並假裝當場下單操作獲利
    ，使戌○○等人信以為真，交付金錢予巳○○、廖宏釗、丁○○、Ａ○○等人，
    以此方式詐取每口八十元美金之手續費。戌○○交付美金二萬五千元（以一美元
    兌換新臺幣三十四元計算，合新臺幣八十五萬元）、癸○○交付新臺幣四十五萬
    元、甲○○交付新臺幣二百五十萬元、戊○○交付美金三萬元、申○○交付美金
    三萬一千元、宙○○交付美金六萬元（合新臺幣二百零四萬元）、未○○交付新
    臺幣二百九十餘萬元、寅○○交付新臺幣二百五十九萬元、黃○○交付美金一萬
    七千五百二十三元、辰○○交付新臺幣二十二萬二千元、午○○交付美金三萬八
    千元、地○○交付美金一萬二千四百元（合新臺幣四十二萬一千六百元）、乙○○交付美金四萬元（合新臺幣一百三十六萬元）、酉○○交付新臺幣一百五十萬
    元、郭育嫺交付新臺幣四十四萬五千元、己○○交付新臺幣十七萬五千元、子○○交付美金一萬元（合新臺幣三十四萬元）、卯○○交付美金一萬元（合新臺幣
    三十四萬元）、玄○○交付美金二萬元（合新臺幣六十八萬元）、天○○交付美
    金三萬元（合新臺幣一百零二萬元），合計投資約新臺幣二千一百餘萬元，巳○○等人因此詐得手續費一百七十餘萬元。嗣於九十一年七月間，上址「華豐行」
    搬遷潛逃，戌○○等人始知受騙。
三、案經上開戌○○等人，訴請台中縣警察局豐原分行報請臺灣臺中地方法院檢察署
    檢察官偵查起訴。
    理      由
壹、有罪部分（被告巳○○、Ａ○○、宇○○、亥○○、丁○○、庚○○）
一、訊據被告巳○○、Ａ○○、宇○○、亥○○、丁○○、庚○○，均矢口否認上開
    犯行，被告巳○○辯稱：告訴人買賣外匯投資都是個人意願，其並無欺瞞告訴人
    ；被告Ａ○○辯稱：公司招募的員工都有從事文書工作，也有領到薪水，而投資
    外匯都是告訴人自己的意思；被告宇○○辯稱：公司確實有應徵員工，而應徵者
    也有從事工作；被告丁○○辯稱：告訴人都是做文書工作，其沒有詐騙告訴人投
    資外匯；被告亥○○辯稱：投資外匯是告訴人自己的意願；被告庚○○辯稱：公
    司均正常營運，沒有向應徵者收取費用，也有發給員工薪水，買賣外匯均由告訴
    人自己打電話到澳門敲單，並且有簽訂合約各云云。
二、本院查：
  (一)被告Ａ○○、亥○○、庚○○等所為不利於已及其他共犯之自白
  (1)被告Ａ○○於九十一年十月二十九日警訊時供稱：「我是在八十九年底進入盈豐
    行工作，後來九十一年三月再回去公司上班。擔任公司主任。向客戶收錢」「顧
    問（英文名字賽門、湯尼、史蒂芬、麥可等，年籍資料不詳）香港人，擔任公司
    顧問。亥○○擔任公司助理、宇○○擔任公司助理、丁○○擔任公司人事、陳宓
    蕙和陳佩君擔任公司總機小姐、巳○○擔任專員」「公司交代不能讓客戶知道真
    實姓名，必須使用假名」「公司之助理及專員，鼓吹擅動、以不實之方法騙取投
    資人（求職者）之信任後，再叫投資人下單購買外匯。首先公司會在報紙夾報刊
    登求職廣告，讓前來應徵人先上課、瞭解公司狀況，我們助理與專員們與投資人
    先聯絡感情，並互相掩護欺騙投資人，首先由我扮演一位新進一個禮拜的同事，
    然後在向不知情的投資人，炫耀自己因參與公司外匯投資賺了不少錢，並故意在
    投資人面前向公司領取高額利潤所得以讓新進求職人誤信以為很輕易就能賺取外
    匯，再來將各個求職人安排在公司作些簡單工作，慢慢地慫恿這些上門的求職者
    ，紛紛將其資金投入外匯買賣，等到下單到達相當口數後，叫求職人只購買乙台
    『傳訊王』在家中自己看，不用來公司上班。之後，公司會給我一萬元新台幣作
    為佣金。至於向投資人（求職者）所騙取的資金部分就由我交給會計巳○○處理
    」「表面上辛○○是負責人，實際上是巳○○與顧問們才是主導華豐行的人，我
    只負責開發客戶及上班而已」「不含獎金、全勤一個月薪資新台幣二萬元。我在
    九十一年五、六月離職，因我後來發現公司在作一些欺騙人的事，且顧問與巳○○一直叫我們向投資人假扮是客戶，做一些錯誤的資訊給投資人，所以我就不想
    做離職了」「（資金）由我向投資人收取後，有時交給顧問、有時也會交由會計
    巳○○處理」「我每一萬美元我抽取新台幣一萬元，平均一個月共拿了新台幣一
    萬多元」等語。再於九十二年一月二十一日檢察官偵查訊問時供稱：「（問：你
    們為取信被害人在其面前假裝外匯買賣之敲單動作？）答：是，是做假的，公司
    說要這樣給他們看怎麼敲單」「（問：你們敲單之後有無跟被害人說賺了多少？
    ）答：有。實際上根本沒有下單」等語。
  (2)被告庚○○於九十一年九月十四日警訊時供稱：「我於九十年二月份進入華豐行
    工作。擔任公司專員」「公司顧問湯尼叫我扮演公司專員，以不實之方法，鼓吹
    擅動、騙取投資人（求職人）之信任後，再叫投資人下單購買外匯」「公司會在
    報紙夾報中刊登求職廣告，讓前來應徵之人先上課，了解公司狀況，我們助理與
    專員們會與投資人先聯絡感情，並互相掩護欺騙投資人首先由我扮演一位新進一
    個禮拜的同事，再向不知情之投資人炫耀自己因參與公司外匯投資賺了不少錢，
    並在投資人面前向公司領取高額利潤所得，以讓新進求職者誤信已以為很輕鬆就
    能賺取外匯使其將資金投入外匯買賣，之後公司會給我新台幣一萬元作為佣金。
    之後騙取之資金部分就由公司裡顧問湯尼及助理亥○○、宇○○和會計巳○○處
理」「（於華豐行薪資）一個月薪資是新台幣二萬元。我在九十一年五月份離職
    ，因與顧問湯尼意見不合，不想再開發客戶」「顧問湯尼告訴我說經濟商設在澳
    門，其他有關公司內部之事均叫我不能過問」「（華豐行向投資人所詐取之資金
    ）由助理亥○○向投資人收取後，交由會計巳○○處理」「我每一萬美金我抽取
    新台幣一萬元，共拿了新台幣九萬多元」等語。再於九十二年一月二十一日檢察
    官偵查訊問時供稱：「（問：你們為取信被害人在其面前假裝外匯買賣之敲單動
    作？）答：有，是公司的香港顧問叫我在客戶面前做假」「（問：你們敲單之後
    有無跟被害人說賺了多少？）答：有。實際上根本沒有下單」等語。
  (3)被告亥○○於九十一年九月三十日警訊時供稱：「我在九十年六月份進入華豐行
    工作，擔任公司助理」「公司交代不能讓客戶知道真實姓名，用英文名字或叫外
    號」「公司之助理及專員，以不實之方法，鼓吹擅動、騙取投資人（求職人）之
    信任後，再叫投資人下單購買外匯，首先，公司會在報紙夾報中刊登求職廣告，
    讓前來應徵之人先上課，了解公司狀況，我們助理與專員們會與投資人先聯絡感
    情，並互相掩護欺騙投資人，首先由專員庚○○與Ａ○○扮演一位新進一個禮拜
    的同事，再向不知情之投資人炫耀自己因參與公司外匯投資賺了不少錢，並在投
    資人面前向公司領取高額利潤所得，以讓新進求職者誤信已以為很輕鬆就能賺取
    外匯使其將資金投入外匯買賣，等到下單到達相當口數後，叫求職人只購買乙台
    『傳訊王』在家中自己看，不用來公司上班。之後，只要投資人（求職人）投資
    ，公司會給我一萬元新台幣為單位，分得新台幣二千五百元給我做獎金。至於後
    來向投資人（求職者）所騙取的資金部分就由公司裡顧問湯尼，可能再由顧問湯
    尼拿給會計巳○○處理。這是我處理的部分」「是顧問湯尼和巳○○交代我做什
    麼，我就照他們的意思去做，公司故意先讓投資人投資後先賺錢幾次，以後上鉤
    後再讓他們自己下單，由公司顧問提供行情，指定投資人下單，以騙取被害人資
    金，實際上投資人戶頭內已經沒錢，然後顧問指示我們叫投資人再補錢才可以再
    做買賣，由我向投資人收取補金再交給公司處理」「（問：你是否曾與許碧華於
    九十一年五月二十七日向被害人戌○○，佯稱庚○○係比他早一個星期上班，且
    謊稱於六月二日下單購買二萬元美元後，當日下單回來四次，每次做二十五口，
    當晚做一百口，並假裝賺了十四萬餘元，當場領取高額之利潤？且庚○○謊稱有
    位叔叔曾查過該海達公司及其帳戶營運正常沒有問題等言，有無此事？）答：前
    半段是由我本人所說的，我負責向戌○○佯稱介紹說庚○○是新進同仁，再來都
    是由庚○○去撒謊，那是騙戌○○的」「（華豐行薪資）是新台幣二萬五千元。
    我在九十一年六月份離職，因顧問跑掉了公司倒閉」「（問：你明知公司係以非
    法方式騙取投資人之錢財，你為何要參與行騙？）答：其實我本來不想再做，因
    本有一些信用卡方面的債務，又一直找不到工作，所以才會聽從顧問湯尼及會計
    巳○○的指示去做」「我不知道（這是詐欺行為），因公司顧問告訴我們說，投
    資人買賣是由投資人自己去做，所以我們不負法律刑責」「（問：華豐行向投資
    人騙取的資金流向？）答：全部匯到澳門那邊去」等語。再於九十二年一月二十
    一日檢察官偵查訊問時供稱：「（問：你們敲單之後有無跟被害人說賺了多少？
    ）答：有說，但實際上沒有賺是賠錢」等語。
  (二)被害人戌○○等人之指訴
  被害人戌○○於九十一年九月十八日警訊時指稱：「我在九十一年五月二十七日
    早上看到夾報，華豐行刊登徵『文書員』，我打電話應徵，總機叫我十點三十分
    面試到了公司填好基本資料後，人事丁○○面試，叫我五月二十八日晚上十九點
    來上課。我和一位叫劉淑玲的依約前往上課，由老師宇○○教課，內容華豐行經
    營財物諮詢服務及網路資訊，海達代理商是華豐行澳門公司，專門做海外客戶外
    匯，我們的工作是計算客戶盈虧，我們的薪資是每月劃撥入帳戶，四個月聚餐一
    次，三個月調薪一次，買賣外幣包括歐元、日幣、瑞士法郎、英鎊等。只教我和
    劉淑玲做日幣計算盈虧、其餘都沒有教」「當我九十一年五月二十九日下午七點
    正式打卡上班將我們各求職人安排在互相不能見面的房間裡，我與職員一起看盤
    ，康康（亥○○）叫我不會就問陳靜婷，並說：『她比我早一個星期上班』等語
    。在六月二日陳靜婷（即庚○○）向我佯稱她投資二萬元美金玩外匯，當天顧問
    就帶她去與其他客戶認識，且幫他做單，來回做四次，每次二十五口當晚做一百
    口，賺十四萬多新台幣並當場面前表演領錢，因賺美金五仟元以下一千元以上可
    以領現金。她就慫恿我說：『那麼好的投資，趕快投資，跟著我做就沒有錯了」
    又說：『安啦！海達我調查過了，確實有此公司營運正常，我叔叔在匯豐銀行的
    帳戶也查過了，沒問題我才敢投資，我的目標是四十歲以前要成為千萬存款的人
    等語』使本人誤信以為真的很好賺，所以在六月四日我新開戶定金二千美金，由
    康康收的錢。又六月五日新開戶尾款八千美金，康康收的錢，訂立合約書也是康
    康定的，由陳靜婷（庚○○）下的單。這期間康康提供ＢＵＹ單，結果應是ＳＥ
    Ｕ單，結果就被公司鎖單了，之後六月十日就叫我六月十日要補金新台幣五十五
    點五萬元，我說沒錢了，康康說：『沒錢那妳以前所投資的錢就要賠進去了，如
    果有補金，平倉（賣出）後就可以領錢了』我告訴他說：『我的美金一萬元是信
    用卡預借現金來的，又因我家境不好，老公又中風，所以才出來賺錢，現在如果
    補金又要向人借，我也沒有錢付利息等言』他說沒辦法啊！我只好認了，向朋友
    再借錢。六月十一日早上我就去補金新台幣五十五萬五仟元，當晚又通知我要再
    補金，我說：『天啊！我說嚇死了，我已沒有辦法再補錢了』，林顧問說：『那
    麼妳平倉五口，就可以不用補金，好嗎？」，我只好認賠平倉五口。六月十三日
    又賠錢，六月十七日平倉後賠新台幣三十三萬多元（庚○○下的單），要領美金
    一萬五仟元（新台幣五五點五萬元）補金的錢，顧問說要做完一三○口才可以領
    錢」「六月二一日康康來電說：『顧問問妳要不要購買傳訊王，新的只要台幣五
    千、舊的三千元，以後不必打卡來上班，只要在家中看傳訊王即可；七月一日前
    往上班時，發現已人去樓空，始知受騙上當」「我實際投資一三○口。一口數為
    美金一千元，總共尚有九口換算新台幣尚有一百五十萬元尚未領回」「（問：華
    豐行海外公司（海達）帳戶為何？該公司是否存在？）答：香港匯豐銀行澳門分
    行帳號為000000000000。我經查詢該公司已於九十一年八月十日搬
    遷不知去向」等語。另於九十二年一月二十一日檢察官偵查訊問及本院審理時，
    仍為相同內容之詐欺證述。
  被害人癸○○於九十一年九月十八日警訊時指稱：「我在九十年九月十二日早上
    看到夾報，華豐行刊登徵『文書員、年齡、學歷不拘』，我打電話應徵，總機小
    姐丑○○叫來面試，到了公司填好基本資料後，幾天後公司就通知我來上班。公
    司內容為經營財物諮詢服務及網路資訊，海達代理商是華豐行澳門公司，專門做
    海外客戶外匯，我們的工作是計算客戶盈虧，我們的薪資是每月劃撥入帳戶，買
    賣外幣包括歐元、日幣、瑞士法郎、英鎊等。有教我做貨幣計算盈虧，但是我似
    懂非懂。我九十年九月十二日正式上班，公司將我們各求職人安排在互相不能見
    面的房間裡自己看盤，且不准問公司內部的事情，安排我與公司職員陳靜婷（真
    名庚○○）一起看盤，然公司詐騙成員分別扮演不同階級身份，接近我佯稱說：
    『他們因為參加公司外匯買賣，賺了不少錢，且投資外匯有多麼好、趕快投資，
    著我做就沒錯了‧‧等語』，其中職員巳○○、庚○○、宇○○、亥○○（康康
    ）、丁○○及Ａ○○等人，分別扮演專員、助理、新進人員等不同角色接近我，
    並不斷鼓吹我加入公司買賣外匯，且說有查過華豐行及海外公司是家經營多年的
    上櫃公司，營運一定沒有問題，宣稱他們在公司投資外匯賺了不少錢，有多好賺
    不會陪錢的，且一再慫恿我投資公司外匯買賣，是使本人確信誤以為真的很好賺
    ，所以就被騙投資外匯，在九十年十月份開始投資外匯買賣，新開戶定金新台幣
    十七萬五千，共下定金新台幣四十五萬八千元，都是由巳○○收的錢，訂合約也
    是巳○○訂的，這期間由巳○○提供ＢＵＹ單，我就做ＢＵＹ單，結果就被公司
    鎖單了，就被公司一再通知補金，之後我再補單繼續再做，我再九十年十月份已
    經自己在家操盤看股匯，再打電話向香港海達公司下單，可是我後來發現公司行
    為詭異，且聽很多外面的人說公司是騙人的，公司跟我說要做到一百口數、換算
    新台幣三十四萬後就可以領出來，所以當時我就繼續玩，公司又不肯退錢，接著
    還是一直補金，公司就叫我認賠不必補單，後來沒錢就與公司對砍掉，到最後只
    剩下九百美金左右，後來我就到外面的公司上班，到九十一年六月二十八日還去
    上班，之後在九十一年七月一日再去公司時，公司已經關門倒閉人去樓空，始知
    道受騙上當」「（問：妳交付購買之外匯，實際上華豐行有無下單購買？有下單
    證明？有無拿到契約書？）答：我不知道有沒有真的下單，有澳門海達公司傳真
    資料。有拿到」「我實際投資新台幣四十五萬元左右」「表面上好像是顧問（湯
    尼）（賽門）（麥可）在主導，但實際上是亥○○、巳○○、宇○○、庚○○、
    Ａ○○、丁○○六人在操作」「下單、補金所有錢都是巳○○處理」等語。另於
    本院審理時，仍為相同內容之詐欺證述。
  被害人甲○○於九十一年十一月十一日警訊時指稱：「我在九一年二月二四日早
    上看到夾報，華豐行刊登徵『文書員』，我打電話應徵，總機小姐丑○○叫來面
試，到了公司填好基本資料後，在二月二八日晚上打電話叫我三月一日前來上班
    ，我和一位叫劉淑玲的依約前往上課，由老師宇○○教課，公司內容為經營財物
    諮詢服務及網路資訊，海達代理商是華豐行澳門公司，專門做海外客戶外匯，我
    們的工作是計算客戶盈虧，我們的薪資是每月劃撥入帳戶，買賣外幣包括歐元、
    日幣、瑞士法郎、英鎊等。只有教我和劉淑玲做日幣計算盈虧，而其餘都沒有教
    。我九十一年三月四日正式上班打卡，公司將我們各求職人安排在互相不能見面
    的房間裡自己看盤，一位佯稱剛來應徵之職員出示一張假身份證影本給我看她的
    身份，自稱是王秋霞（經查為巳○○）的女子，並說：『她比我早一個星期上班
    ，佯稱她投資外匯有多麼好、趕快投資，跟著我做就沒錯了』一再慫恿我投資公
    司外匯買賣，且向我稱她有去查過公司營利事業登記，表示公司沒有問題，因為
    沒問題她才敢投資，使本人確信誤以為真的很好賺，所以就被騙投資外匯，在三
    月七日我新開戶定金三萬美元，由主任Ａ○○收的錢，訂合約也是Ａ○○訂的，
    這期間由林顧問、巳○○、宇○○、亥○○提供ＢＵＹ單，我就做ＢＵＹ單，結
    果是ＳＥＵ單，結果就被公司鎖單了，之後在三月十二日及三月十四日各補單二
    次，總計台幣一百四十八萬元，後來林顧問說要送我一台傳訊王，叫我以後不必
    打卡上班，只要在家中看傳訊王就可以。後來我覺得有異，向公司表示退出不玩
    了，公司跟我說要做到滿口數才可以退出，若違約只能領取三分之一口數，就叫
    我一定繼續玩，否則不划算。後來我再玩還是一直賠，我一直受不了壓力就不再
    去公司，這段期間我一直打電話到公司要求退還尚有之口數，公司一再推託且合
    約書也不給我。到八月初我打電話給公司及澳門公司都不通，我才向其他投資人
    詢問，才知道公司早已在七月份倒閉人去樓空，才知道受騙上當」「我實際投資
    七百多口，一口數為美金一千，還有四百多口數尚未領回，換算成台幣尚有二百
    五十萬元」「表面上好像是顧問（湯尼）在主導，但實際上是亥○○、巳○○、
    宇○○、Ａ○○、四人在操作」等語。另於九十二年一月二十一日檢察官偵查訊
    問時，仍為相同內容之詐欺證述。
  被害人戊○○於九十一年十一月月十一日警訊時指稱：「我在九十年二月份早上
    看到夾報，盈豐行（因被檢舉變更為華豐行）刊登徵『文書員、年齡、學歷不拘
    』，我打電話應徵，總機小姐丑○○叫來面試，到了公司填好基本資料後，隔天
    後公司就通知我來上班。公司內容為經營財物諮詢服務及網路資訊，海達代理商
    是華豐行澳門公司，專門做海外客戶外匯，我們的工作是計算客戶盈虧，我們的
    薪資是每月劃撥入帳戶，買賣外幣包括歐元、日幣、瑞士法郎、英鎊等。有教我
    做貨幣計算盈虧，但是我不會做。我九十年二月底正式上班打卡，公司將我們各
    求職人安排在互相不能見面的房間裡自己看盤，偶而會有職員進來和我一起看盤
    ，公司詐騙成員分別扮演不同階級身份，接近我佯稱說：『他們因為參加公司外
    匯買賣，賺了不少錢，且投資外匯有多麼好、趕快投資，著我做就沒錯了‧‧等
    語』，其中職員巳○○及Ａ○○一再慫恿我投資外匯買賣且向我稱有查過公司營
    利事業登記，表示公司沒有問題，因為沒問題她才敢投資，使本人確信誤以為真
    的很好賺，其間一直在觀察是真是假，，所以就在九十年五月我新開戶定金一萬
    五千美元（新台幣五十一萬）由主任Ａ○○、賽門、巳○○收的錢，訂合約也是
    巳○○訂的，這期間由巳○○提供ＢＵＹ單，我就做ＢＵＹ單，結果是ＳＥＵ單
    ，結果就被公司鎖單了，之後前前後後賺了三萬元美金我要領出來，可是公司卻
    一直叫我下單不用怕，到最後我已經做了一百三十幾口，總計台幣一百零二萬元
    ，後來我覺得有異，向公司表示退出不玩了，公司跟我說要做到滿口數才可以退
    出，這段期間我一直打電話到公司要求退還尚有之口數，公司一再推託。因為我
    後來到矽品公司上班，比較少到華豐行後來其他投資人告訴我，公司早已在七月
    份倒閉人去樓空，才知道受騙上當」「（問：妳交付購買之外匯，實際上華豐行
    有無下單購買？有下單證明？有無拿到契約書？）答：沒有，都是一場騙局。有
    ，都是澳門那邊傳真過來。已經丟棄」「我實際投資三萬元美金左右，換算成台
    幣一百零二萬」「表面上好像是顧問（湯尼、賽門）在主導，但實際上是亥○○
    、巳○○、宇○○、庚○○、Ａ○○五人在操作」「（資金）都是巳○○收款並
    處理」等語。另於九十二年一月二十一日檢察官偵查訊問時，仍為相同內容之詐
    欺證述。
  被害人未○○於九十一年十一月月十一日警訊時指稱：「我在九十年三月二八日
    早上看到夾報，盈豐行（因九十一年被檢舉變更為華豐行）刊登徵『文書員、年
    齡、學歷不拘』，我打電話應徵，總機小姐丑○○叫來面試，到了公司填好基本
    資料後，隔天後公司就通知我來上班。公司內容為經營財物諮詢服務及網路資訊
    ，海達代理商是華豐行澳門公司，專門做海外客戶外匯，我們的工作是計算客戶
    盈虧，我們的薪資是每月劃撥入帳戶，買賣外幣包括歐元、日幣、瑞士法郎、英
    鎊等。有教我做貨幣計算盈虧，但是我似懂非懂。我九十一年三月底正式上班打
    卡，公司將我們各求職人安排在互相不能見面的房間裡自己看盤，偶而會有職員
    進來和我一起看盤，公司詐騙成員分別扮演不同階級身份，接近我佯稱說：『他
    們因為參加公司外匯買賣，賺了不少錢，且投資外匯有多麼好、趕快投資，著我
    做就沒錯了‧‧等語』，其中職員巳○○及Ａ○○一再慫恿我投資外匯買賣且向
    我稱有查過公司營利事業登記，表示公司沒有問題，因為沒問題她才敢投資，使
    本人確信誤以為真的很好賺，原本我只是要蓋房子缺錢才去求職，但其間他們一
    直鼓吹我投資，，所以就在九十一年四月九日我新開戶定金二萬美元（新台幣七
    十四萬）由康康收的錢，訂合約也是康康（亥○○）訂的，這期間由顧問湯尼提
    供ＢＵＹ單，我就做ＢＵＹ單，結果常常是ＳＥＵ單，結果就被公司鎖單了，就
    被公司一再通知補金之後我在九十一年六月底做完公司約定的二百六十口數，因
    我缺錢用，要提領出來，公司跟我說一個月內會將錢匯入我的帳戶裡，總計新台
    幣二百九十多萬。後來一直沒有消息，，覺得有異，打電話到公司沒有人接電話
    ，我打電話給Ａ○○，她才告訴我公司早已在七月份倒閉人去樓空，才知道受騙
    上當」「表面上好像是顧問（湯尼）在主導，但實際上是亥○○、巳○○、宇○○、庚○○、Ａ○○五人在操作」「都是巳○○收款並處理」等語。另於九十二
    年一月二十一日檢察官偵查訊問及本院審理時，仍為相同內容之詐欺證述。
  被害人申○○於九十一年十一月月十一日警訊時指稱：「我在九十年五月八日朋
    友午○○介紹我到華豐行當『文書員』，當時是巳○○面試，面試完巳○○叫我
    九日開始上班，當天有一位女助理（深夜）教我如何操作外匯買賣，經過一星期
    女助理（深夜）說可以幫客人做單，後來巳○○就一直勸說我要入金炒作，我於
    當月二十五日入金（一萬五千美元）於六月初開始操作，後來巳○○勸說我操作
    不當陸續要我補金，於九十年七月開始陸續補金至九十一年六月許（共補了一萬
    六千美元左右），於七月一日到公司發現人去樓空，始知受騙上當」「我實際投
    資一百五十口，一口數為一千元，從我開始投資至今均未領回」「我知道負責人
    辛○○，實際負責金錢出入都是巳○○及賽門（姓名不詳）」等語。另於九十二
    年一月二十一日檢察官偵查訊問時，仍為相同內容之詐欺證述。
  被害人宙○○於九十一年十一月月十一日警訊時指稱：「我在九十年三月份早上
    看到夾報，盈豐行（因九十一年被檢舉變更為華豐行）刊登徵『文書員、年齡、
    學歷不拘』，我打電話應徵，總機小姐丑○○叫來面試，到了公司填好基本資料
    後，隔了二、三天後公司就通知我來上班。公司內容為經營財物諮詢服務及網路
    資訊，海達代理商是華豐行澳門公司，專門做海外客戶外匯，我們的工作是計算
    客戶盈虧，我們的薪資是每月劃撥入帳戶，買賣外幣包括歐元、日幣、瑞士法郎
    、英鎊等。有教我做貨幣計算盈虧，我九十年三月底正式上班打卡，公司將我們
    各求職人安排在互相不能見面的房間裡自己看盤，偶而會有職員進來和我一起看
    盤，公司詐騙成員分別扮演不同階級身份，接近我佯稱說：『他們因為參加公司
    外匯買賣，賺了不少錢，且投資外匯有多麼好、趕快投資，著我做就沒錯了‧‧
    等語』，其中職員賽門、巳○○、Ａ○○、Ａ○○一再慫恿我投資外匯買賣且向
    我稱有查過公司營利事業登記，表示公司沒有問題，因為沒問題她才敢投資，使
    本人確信誤以為真的很好賺，其間一直在觀察是真是假，所以就在九十年四月我
    新開戶定金二萬美元由顧問賽門、巳○○及Ａ○○收的錢，訂合約也是巳○○訂
    的，這期間由巳○○提供ＢＵＹ單，我就做ＢＵＹ單，結果是ＳＥＵ單，結果就
    被公司鎖單了，之後前前後後賺了二千美金我有提領出來，到最後我已經做了一
    百五十幾口共八萬美金，換算台幣為二百零四萬元。後來我覺得有異，向公司表
    示退出不玩了，公司跟我說要做到滿口數才可以退出，否則只能拿到三分之一的
    錢，這段期間我直打電話要求退款，公司卻一再拖延。因為我後來到外面公司上
    班，比較少到華豐行，後來其他投資人告訴我，公司早已在七月份倒閉人去樓空
    ，才知道受騙上當」等語。另於九十二年一月二十一日檢察官偵查訊問時，仍為
    相同內容之詐欺證述。
  被害人寅○○於九十一年十一月月十一日警訊時指稱：「我在九十一年四月份早
    上看到夾報，盈豐行（因被檢舉變更為華豐行）刊登徵『文書員、年齡、學歷不
    拘』，我打電話應徵，總機小姐丑○○叫來面試，到了公司填好基本資料後，隔
    天後公司就通知我來上班。公司內容為經營財物諮詢服務及網路資訊，海達代理
    商是華豐行澳門公司，專門做海外客戶外匯，我們的工作是計算客戶盈虧，我們
    的薪資是每月劃撥入帳戶，買賣外幣包括歐元、日幣、瑞士法郎、英鎊等。有教
    我做貨幣計算盈虧，但是我似懂非懂。我在九十一年五月底正式上班打卡，公司
    將我們各求職人安排在互相不能見面的房間裡自己看盤，安排我跟公司職員陳靜
    婷（真名庚○○）和我一起看盤，公司詐騙成員分別扮演不同階級身份，接近我
    佯稱說：『他們因為參加公司外匯買賣，賺了不少錢，且投資外匯有多麼好、趕
    快投資，著我做就沒錯了‧‧等語』，其中職員巳○○及Ａ○○一再慫恿我投資
    外匯買賣且向我稱有查過公司營利事業登記，表示公司沒有問題，因為沒問題她
    才敢投資，使本人確信誤以為真的很好賺，所以就在九十一年五月十三日我新開
    戶定金一萬美元（新台幣三十七萬）由康康（亥○○）收的錢，訂合約也是康康
    訂的，這期間由巳○○提供ＢＵＹ單，我就做ＢＵＹ單，結果是ＳＥＵ單，結果
    就被公司鎖單了，就被公司一再通知補金，之後我再補單繼續在做，到了九十一
    年五月二十七日康康就裝樣子說對方要收回去，叫我不用來上班，以後都是庚○○幫我敲單，可是我後來發覺庚○○行為怪異，但當時我已經投資下去新台幣九
    十二萬五千元及友人託我下單的六十六萬五仟元，合計新台幣二百五十九萬元，
    我想退回資金不玩，公司跟我說要做完公司約定之二六○口數才可以退錢，否則
    只能領三分之一口數的錢，然而康康叫我補到公司約定之二六○口數，我補足後
    仍是賠，更四叫我認賠不必補單，後來我還是一直委託庚○○幫我做單，最後一
    次下單是在九十一年七月十五日，後來我在八月十二日打電話到澳門要敲單，才
    知道澳門總公司及台灣分公司早已在七月底倒閉人去樓空，始知道受騙上當」等
    語。另於九十二年一月二十一日檢察官偵查訊問及本院審理時，仍為相同內容之
    詐欺證述。
  被害人黃○○於九十一年十一月月十一日警訊時指稱：「我在八十九年九月中旬
    某日早上看到夾報，盈豐行（九十一年因被檢舉變詐欺案而更為華豐行）刊登徵
    『文書員』，我打電話應徵，總機叫去面試，到了公司填好基本資料後，叫我上
    二天課後，公司就通知我來上班。Ａ○○就教我如何炒作外匯，Ａ○○於九十年
    在二月十七日要我入金以（一萬美元）自己操作，如果操作不當虧多少錢就要補
    多少錢，陸續補金至九十一年二月五日共補（美金一萬七千五百二十三元）於九
    十一年八月底宙○○告訴我說公司不見了，始知受騙上當」「我實際投資一萬七
    千五百二十三元（美金）左右，全數尚未領回」「（資金）都是由亥○○收錢再
    交由巳○○處理」等語。另於九十二年一月二十一日檢察官偵查訊問時，仍為相
    同內容之詐欺證述。
  被害人辰○○於九十一年十一月月十一日警訊時指稱：「我在九十年六月份早上
    看到夾報，華豐行刊登徵『文書員』，我打電話應徵，總機小姐陳佩君叫來面試
    ，到了公司填好基本資料後，通知我於六月三日來上班。我和一位佯稱叫王秋霞
    （真名巳○○）的人安排在互不相見的房間上班，由老師『深夜』（真名丁○○
    ）教課，公司內容為華豐行經營財物諮詢服務及網路資訊，海達代理商是華豐行
    澳門公司，專門做海外客戶外匯，我們的工作是計算客戶盈虧，我們的薪資是每
    月劃撥入帳戶，買賣外幣包括歐元、日幣、瑞士法郎、英鎊等。只教我做日幣、
    歐元、瑞士法郎、英磅等計算盈虧，其餘都沒教。但我看到的只有幾位林顧問、
    學員綽號『康康』的亥○○、人事巳○○、總機陳佩君、職員英文名『米雪兒』
    的陳靜婷（經查為庚○○）和會計黃愛琴這幾個人」「當我在九十一年六月三日
    上午九點正式上班打卡，公司將我們各求職人安排在互相不能見面的房間裡，我
    與職員一起看盤，過幾天顧問就要幫客戶做單，下單電00000000000
    0來回做一次，每次四口、當晚作四口、賺十一萬多元台幣，因賺賺美金五仟元
    以下一千元以上可領現金。深夜（丁○○）她就慫恿我說：『那麼好的投資、趕
    快投資，跟著我做就沒錯了』又說：『安啦！海達我調查過了，確實有此公司營
    運正常，沒問題我才敢投資，我的目標是四十歲以前要成為有千萬存款的人』等
    語，使本人確信誤以為真的很好賺，所以就在七月一日我新開戶六千美元由深夜
    （丁○○）收的錢，訂合約也是丁○○訂的，結果就被公司鎖單了，陸續補二次
    金額新台幣一萬二千八百元至九十一年元月止，顧問說要做完一百口才可以領錢
    」；「深夜說：『顧問問妳要不要買傳訊王，新的只要五仟元，舊的三千元，以
    後不必打卡來上班，只要在家中看傳訊王即可』，十月二十八日宙○○打電話給
    我發現已經人去樓空，始知受騙上當」「（資金）都是由亥○○收取交由巳○○
    處理」等語。另於九十二年一月二十一日檢察官偵查訊問時，仍為相同內容之詐
    欺證述。
  被害人午○○於九十一年十一月月十二日警訊時指稱：「我在九十年五月初早上
    看到夾報，華豐行（原盈豐行因被檢舉變更為華豐行）刊登徵『文書員、年齡、
    學歷不拘』，我打電話應徵，總機小姐丑○○叫來面試，．．我在九十一年五月
    十五日正式上班打卡，公司將我們各求職人安排在互相不能見面的房間裡自己看
    盤，安排我跟公司職員陳靜婷（真名庚○○）和我一起看盤，公司詐騙成員分別
    扮演不同階級身份，接近我佯稱說：『他們因為參加公司外匯買賣，賺了不少錢
    ，且投資外匯有多麼好、趕快投資，著我做就沒錯了‧‧等語』，其中職員巳○○、Ａ○○、庚○○、康康（亥○○）、丁○○等人分別扮演專員、助理及新進
    人員等不同角色接近我，一再慫恿我投資外匯買賣且向我稱有查過公司營利事業
    登記，表示公司沒有問題，因為沒問題她才敢投資，使本人確信誤以為真的很好
    賺，所以就在九十一年五月十五日我新開戶定金一萬美元（新台幣三十四萬）由
    巳○○收的錢，訂合約也是巳○○訂立的，這期間由巳○○提供ＢＵＹ單，我就
    做ＢＵＹ單，結果是ＳＥＵ單，結果就被公司鎖單了，就被公司一再通知補金，
    之後我再補單繼續在做，到了九十一年二、三月份叫我不用來上班，自己在家操
    盤看股匯，然後再打電話到公司由庚○○幫我敲單，可是我後來發覺庚○○行為
    怪異，且聽很多人說公司是騙人的但當時我已經投資下去新台幣一百萬左右，我
    想退回資金不玩，巳○○跟我說要做完公司約定之一二○口數才可以退錢，否則
    只能領三分之一口數的錢，後來我補到公司約定之一二○口數，公司仍然不退錢
    ，我只好繼續下單仍繼續賠錢，公司叫我認賠不必補單，後來我還是一直委託庚○○幫我做單，可惡的是華豐行要搬遷逃逸的前一天，宇○○及亥○○還叫我去
    補金新台幣八萬五仟元，隔天九十一年七月十五日在再公司時，發現公司倒閉人
    去樓空，始知道受騙上當」「我實際投資三萬八千元美金一毛錢都未領過，換算
    新台幣有一百二十五萬元」「下單、補金都是由巳○○收錢處理」等語。另於九
    十二年一月二十一日檢察官偵查訊問時，仍為相同內容之詐欺證述。
  被害人地○○於九十一年十一月月十二日警訊時指稱：「我在九十年五月初早上
    看到夾報，華豐行（原盈豐行因被檢舉變更為華豐行）刊登徵『文書員、年齡、
    學歷不拘』，我打電話應徵．．我在九十一年五月一日時正式上班打卡，公司將
    我們各求職人安排在互相不能見面的房間裡自己看盤，安排我跟公司職員陳靜婷
    （真名庚○○）和我一起看盤，公司詐騙成員分別扮演不同階級身份，接近我佯
    稱說：『他們因為參加公司外匯買賣，賺了不少錢，且投資外匯有多麼好、趕快
    投資，著我做就沒錯了‧‧等語』，其中職員巳○○、Ａ○○、庚○○、康康（
    亥○○）、丁○○等人分別扮演專員、助理及新進人員等不同角色接近我，一再
    慫恿我投資外匯買賣且向我稱有查過公司營利事業登記，表示公司沒有問題，因
    為沒問題她才敢投資，使本人確信誤以為真的很好賺，所以就在九十年六月五日
    我新開戶定金三二○○美元（新台幣十萬八千元），由巳○○收的錢，訂合約也
    是巳○○訂立的，這期間是由巳○○提供ＢＵＹ單，我就做ＢＵＹ單，結果是Ｓ
    ＥＵ單，結果就被公司鎖單了，就被公司一再通知補金，之後我再補單繼續在做
    ，到了九十一年二、三月份叫我不用來上班，自己在家操盤看股匯，然後再打電
    話到公司由庚○○幫我敲單，可是我後來發覺庚○○行為怪異，且聽很多人說公
    司是騙人的，但當時我已經投資下去四十二口數，新台幣四十二萬二千二百五十
    元左右，我想退回資金不玩，巳○○跟我說要做完公司約定之一百口數才可以退
    錢，否則只能領三分之一口數的錢，後來我補到公司約定之一百口數，公司仍然
    不退錢，我只好繼續下單仍繼續賠錢，公司叫我認賠不必補單，後來我將資金與
    公司對砍尚有一千多美金就放著到外面上班，直到九十一年七月底有投資人跟我
    說，發現公司倒閉人去樓空，始知道受騙上當」「我實際投資一二四○○美金，
    一毛錢都未領過，換算新台幣有四二二二五○元」「下單、補金都是由巳○○收
    錢處理」等語。另於九十二年一月二十一日檢察官偵查訊問時，仍為相同內容之
    詐欺證述。
  被害人乙○○於九十一年十一月月十三日警訊時指稱：「我在九十年三月中旬早
    上看到夾報，華豐行（原盈豐行因被檢舉變更為華豐行）刊登徵『文書員、年齡
    、學歷不拘』，我打電話應徵，．．在九十一年五月一日正式上班打卡，公司將
    我們各求職人安排在互相不能夠見面的房間裡自己看盤，安排我跟公司職員陳靜
    婷（真名庚○○）和我一起看盤，公司詐騙成員分別扮演不同階級身份，接近我
    佯稱說：『他們因為參加公司外匯買賣，賺了不少錢，且投資外匯有多麼好、趕
    快投資，著我做就沒錯了‧‧等語』，其中職員巳○○、Ａ○○、庚○○、康康
    （亥○○）、丁○○等人分別扮演專員、助理及新進人員等不同角色接近我，一
    再慫恿我投資外匯買賣且向我稱有查過公司營利事業登記，表示公司沒有問題，
    因為沒問題她才敢投資，使本人確信誤以為真的很好賺，所以就在九十年四月份
    我本人新開戶訂金二萬美元（新台幣六十八萬），另以我姊姊王麗珍的名義開戶
    訂金一萬美元（台幣三十四萬）及我先生李瑞輝的名義也開戶訂金一萬美元，總
    共下定金四萬美元，都是由巳○○收的錢，訂合約也是巳○○訂立的，這期間由
    巳○○提供ＢＵＹ單，我就做ＢＵＹ單，結果是ＳＥＵ單，結果就被公司鎖單了
    ，就被公司一再通知補金，之後我再補單繼續在做，九十年五月份我自己在家操
    盤看股匯，然來都是由庚○○幫我敲單，可是我後來發覺庚○○行為怪異，且聽
    很多人說公司是騙人的但當時我已經投資下去二百口數，新台幣一百三十六萬左
    右，我想退回資金不玩，後來我向公司要求退錢，公司不肯退錢，公司就叫我認
    賠不必補單，後來我將資金與公司對砍尚有四千美金就放著到外面上班，，直到
    九十一年七月中旬有投資人跟我說看到公司在搬東西，跟我說好像是在搬家，且
    也看到巳○○在現場幫忙搬東西，幾天後公司倒閉人去樓空，始知道受騙上當」
    「（問：妳交付購買之外匯，實際上華豐行有無下單購買？有無下單資料證明？
    有無拿到契約書？）答：我不知道有無真的下單。有澳門海達公司傳真資料。有
    拿到」「我實際投資四萬美金，一毛錢都未領過，換算新台幣有一百三十六萬元
    左右」等語。另於九十二年一月二十一日檢察官偵查訊問時，仍為相同內容之詐
    欺證述。
  被害人壬○○於九十一年十一月月二七日警訊時指稱：「我在九十年九月底早上
    看到夾報，華豐行（原盈豐行因被檢舉變更為華豐行）刊登徵『文書員、年齡、
    學歷不拘』，我打電話應徵，總機小姐丑○○叫來面試，．．我在九十一年十月
    一日正式上班打卡，公司將我們各求職人安排在互相不能夠見面的房間裡自己看
    盤，安排我跟公司職員陳靜婷（真名庚○○）和我一起看盤，公司詐騙成員分別
    扮演不同階級身份，接近我佯稱說：『他們因為參加公司外匯買賣，賺了不少錢
    ，且投資外匯有多麼好、趕快投資，著我做就沒錯了‧‧等語』，其中職員巳○○、Ａ○○、庚○○、康康（亥○○）、丁○○等人分別扮演專員、助理及新進
    人員等不同角色接近我，一再慫恿我投資外匯買賣且向我稱有查過公司營利事業
    登記，表示公司沒有問題，因為沒問題她才敢投資，使本人確信誤以為真的很好
    賺，所以就在九十年十月份我本人新開戶訂金五百美元，總共下定金一萬美元，
    都是由宇○○收的錢，訂合約也是宇○○訂立的，這期間由巳○○提供ＢＵＹ單
    ，我就做ＢＵＹ單，結果是ＳＥＵ單，結果就被公司鎖單了，就被公司一再通知
    補金，之後我再補單繼續在做，九十年十一月份我自己在家操盤看股匯，再打電
    話到香港海達公司下單，可是我後來發覺公司行為怪異，且聽很多人說公司是騙
    人的，公司跟我說要到一百口數、換算成台幣三十四萬左右就可以領出來，所以
    我就繼續玩，公司不肯退錢，接著還是一直補金，公司就叫我認賠不必補單，後
    來我將資金與公司對砍尚有二千美金就放著，後來到外面上班，直到九十一年七
    月中旬有投資人跟我說看到公司在搬東西，跟我說好像是在搬家，且也看到巳○○在現場幫忙搬東西，幾天後公司倒閉人去樓空，始知道受騙上當」「我實際投
    資新台幣三七五○○○元左右，還有二千美金，換算新台幣尚有七萬左右」等語
    。另於九十二年一月二十一日檢察官偵查訊問時，仍為相同內容之詐欺證述。
  被害人己○○於九十一年十一月二十九日警訊時指稱：「我在九十年九月十日早
    上看到夾報，華豐行（原盈豐行因被檢舉變更為華豐行）刊登徵『文書員、年齡
    、學歷不拘』，我打電話應徵，總機小姐丑○○叫來面試，．．我在九十年九月
    十日正式上班打卡，公司將我們各求職人安排在互相不能夠見面的房間裡自己看
    盤，安排我跟公司職員陳靜婷（真名庚○○）和我一起看盤，公司詐騙成員分別
    扮演不同階級身份，接近我佯稱說：『他們因為參加公司外匯買賣，賺了不少錢
    ，且投資外匯有多麼好、趕快投資，著我做就沒錯了‧‧等語』，其中職員巳○○、Ａ○○、庚○○、康康（亥○○）、丁○○等人分別扮演專員、助理及新進
    人員等不同角色接近我，一再慫恿我投資外匯買賣且向我稱有查過公司營利事業
    登記，表示公司沒有問題，因為沒問題她才敢投資，使本人確信誤以為真的很好
    賺，所以就在九十年十月底開始投資外匯買賣，新開戶定金十七萬五仟元，總共
    下定金新台幣十七萬五千元，都是由巳○○收的錢，訂合約也是巳○○訂立的，
    這期間由巳○○提供ＢＵＹ單，我就做ＢＵＹ單，結果是ＳＥＵ單，結果就被公
    司鎖單了，就被公司一再通知補金，之後我再補單繼續在做，九十年十月底我自
    己在家操盤看股匯，再打電話到香港海達公司下單，可是我後來發覺公司行為怪
    異，且聽很多人說公司是騙人的，公司跟我說要到一百口數、換算成台幣三十四
    萬左右就可以領出來，所以我就繼續玩，公司不肯退錢，接著還是一直補金，公
    司就叫我認賠不必補單，後來我將資金與公司對砍尚有九百美金就放著，後來到
    外面上班，直到九十一年六月二十八日還去公司，之後在九十一年七月一日在去
    公司時，公司已經倒閉人去樓空，始知道受騙上當」等語。另於九十二年一月二
    十一日檢察官偵查訊問時，仍為相同內容之詐欺證述。
  被害人子○○於九十一年十二月二日警訊時指稱：「我在九十年十一月的某一天
    早上看到夾報，華豐行（原盈豐行因被檢舉變更為華豐行）刊登徵『文書員、年
    齡、學歷不拘』，我打電話應徵，總機小姐丑○○叫來面試，．．我在一個禮拜
    後正式上班打卡，公司將我們各求職人安排在互相不能夠見面的房間裡自己看盤
    ，安排我跟公司職員陳靜婷（真名庚○○）和我一起看盤，公司詐騙成員分別扮
    演不同階級身份，接近我佯稱說：『他們因為參加公司外匯買賣，賺了不少錢，
    且投資外匯有多麼好、趕快投資，著我做就沒錯了‧‧等語』，其中職員巳○○
    、Ａ○○、庚○○、康康（亥○○）、丁○○等人分別扮演專員、助理及新進人
    員等不同角色接近我，一再慫恿我投資外匯買賣且向我稱有查過公司營利事業登
    記，表示公司沒有問題，因為沒問題她才敢投資，使本人確信誤以為真的很好賺
    ，所以就在九十年十二月六日我本人新開戶訂金五千美元，總共下定金新台幣十
    七萬五千元，都是由亥○○收的錢，訂合約也是亥○○訂立的，這期間由巳○○
    提供ＢＵＹ單，我就做ＢＵＹ單，結果是ＳＥＵ單，結果就被公司鎖單了，就被
    公司一再通知補金，之後我再補單繼續在做，我在九十一年一月底公司叫我不必
    來上班了，自己在家操盤看股匯即可，要敲單再打電話到香港海達公司下單，可
    是我後來發覺公司行為怪異，且聽很多人說公司是騙人的，公司跟我說要到一百
    口數、換算成台幣三十四萬左右就可以領出來，所以我就繼續玩，公司不肯退錢
    ，接著還是一直補金，公司就叫我認賠不必補單，後來我將資金與公司對砍尚有
    七千美金就放著，後來到外面上班，直到九十一年六月二十八日還去公司，之後
在九十一年七月一日再去公司時，公司倒閉人去樓空，始知道受騙上當」等語。
    另於九十二年一月二十一日檢察官偵查訊問時，仍為相同內容之詐欺證述。
  被害人卯○○於九十一年十二月五日警訊時指稱：「我在九十年十二月的某一天
    早上看到夾報，華豐行（原盈豐行因被檢舉變更為華豐行）刊登徵『文書員、年
    齡、學歷不拘』，我打電話應徵，總機小姐丑○○叫來面試，．．我隔天就正式
    上班打卡，公司將我們各求職人安排在互相不能夠見面的房間裡自己看盤，安排
    我跟公司職員陳靜婷（真名庚○○）和我一起看盤，公司詐騙成員分別扮演不同
    階級身份，接近我佯稱說：『他們因為參加公司外匯買賣，賺了不少錢，且投資
    外匯有多麼好、趕快投資，著我做就沒錯了‧‧等語』，其中職員巳○○、Ａ○○、庚○○、康康（亥○○）、丁○○等人分別扮演專員、助理及新進人員等不
    同角色接近我，一再慫恿我投資外匯買賣且向我稱有查過公司營利事業登記，表
    示公司沒有問題，因為沒問題她才敢投資，使本人確信誤以為真的很好賺，所以
    就在九十年十二月二一日（詳細時間要看契約書）開始投資外匯買賣，新開戶訂
    金一萬美元，總共下定金新台幣三十五萬元左右，都是由巳○○收的錢，訂合約
    也是巳○○訂立的，這期間由巳○○提供ＢＵＹ單，我就做ＢＵＹ單，結果是Ｓ
    ＥＵ單，結果就被公司鎖單了，就被公司一再通知補金，之後我再補單繼續在做
    ，我在九十一年一月底公司叫我不必來上班了，自己在家操盤看股匯即可，要敲
    單再打電話到香港海達公司下單，可是我後來發覺公司行為怪異，且聽很多人說
    公司是騙人的，公司跟我說要到一百口數、換算成台幣三十五萬左右就可以領出
    來，所以我就繼續玩，公司不肯退錢，接著還是一直補金，公司就叫我認賠不必
    補單，後來我將資金與公司對砍尚有一千五百美金就放著，後來到外面上班，直
    到九十一年七月一日還去公司，公司已經倒閉人去樓空，始知道受騙上當」「我
    知道負責人辛○○，因我上班時Ｃａｒｂｅ（真名宇○○）拿一張公司營利事業
    登記影本給我看．．」等語。另於九十二年一月二十一日檢察官偵查訊問時，仍
    為相同內容之詐欺證述。
  被害人玄○○於九十一年十二月二日警訊時指稱：「我在九十五、六月的某一天
    早上看到夾報，華豐行（原盈豐行因被檢舉變更為華豐行）刊登徵『文書員、年
    齡、學歷不拘』，我打電話應徵，總機小姐丑○○叫來面試，．．我隔天就正式
    上班打卡，公司將我們各求職人安排在互相不能夠見面的房間裡自己看盤，安排
    我跟公司職員陳靜婷（真名庚○○）和我一起看盤，公司詐騙成員分別扮演不同
    階級身份，接近我佯稱說：『他們因為參加公司外匯買賣，賺了不少錢，且投資
    外匯有多麼好、趕快投資，著我做就沒錯了‧‧等語』，其中職員巳○○、Ａ○○、庚○○、康康（亥○○）、丁○○等人分別扮演專員、助理及新進人員等不
    同角色接近我，一再慫恿我投資外匯買賣且向我稱有查過公司營利事業登記，表
    示公司沒有問題，因為沒問題她才敢投資，使本人確信誤以為真的很好賺，所以
    就在九十年五、六月（詳細時間要看契約書）開始投資外匯買賣，新開戶訂金二
    萬美元，總共下定金新台幣六十八萬元左右，都是由巳○○收的錢，訂合約也是
    巳○○訂立的，這期間由巳○○提供ＢＵＹ單，我就做ＢＵＹ單，結果是ＳＥＵ
    單，結果就被公司鎖單了，就被公司一再通知補金，之後我再補單繼續在做，我
    在九十年六月底公司叫我不必來上班了，自己在家操盤看股匯即可，要敲單再打
    電話到香港海達公司下單，可是我後來發覺公司行為怪異，且聽很多人說公司是
    騙人的，公司跟我說要到二百口數、換算成台幣六十八萬左右就可以領出來，所
    以我就繼續玩，公司不肯退錢，接著還是一直補金，公司就叫我認賠不必補單，
    後來我將資金與公司對砍尚有一萬五千美金就放著，後來到外面上班，直到九十
    一年六月二十八日還去公司，公司已經倒閉人去樓空，始知道受騙上當」「我知
    道負責人辛○○，因我上班時Ｃａｒｂｅ（真名宇○○）拿一張公司營利事業登
    記影本給我看．．」等語。另於九十二年一月二十一日檢察官偵查訊問時，仍為
    相同內容之詐欺證述。
  (三)其他證據
  (1)證人被告陳佩君於九十一年九月一四日警訊時供稱：「我在九十一年四月份進入
    華豐行工作，擔任總機小姐」「（公司同仁有顧問（英文名湯尼）香港人，擔任
    公司顧問。亥○○擔任公司助理。宇○○擔公司助理。丁○○擔任公司人事。陳
    佩君擔任公司總機小姐，陳碧蓉（化名陳靜婷、英文名蜜雪兒），擔任公司專員
    」「（問：你是否有參與公司非法吸金之詐欺行為？你是否知情華豐行為虛設詐
    騙公司？）答：我沒有。我不知道。但是後來發現公司負責人辛○○是個人頭，
    我曾聽到助理與專員說的，實際上是以報紙刊登求職廣告，徵求公司職員並以前
    來應徵人叫他們先上課瞭解公司狀況，再騙取求職人下單購買外國貨幣，公司裡
    的助理與專員（庚○○、亥○○、宇○○等人）在求職者面前互唱雙簧讓求職者
    誤以為輕易就能賺取高額外匯後，並在各求職者互相不見面交談下，假借按排公
    司上班，再以叫求職者購買傳訊王在家中等待不必到公司在家裡就能得到資訊，
    若公司有事會與其聯絡，許多求職者後來都誤信下了不少單，實際上根本沒有將
    投資人的錢拿去投資就連夜將公司舉遷別處，我後來漸漸發現真相後，感那些求
    職的投資者真的很可憐，所以我就不想再在華豐行上班了」「我總共上了五個月
    ，領了四次薪水，每個月是新台幣一萬八千元，其他助理與專員是領底薪新台幣
    二萬五仟元及獎金」答「只有今天警方通知我來偵訊時，我有打電話給公司人事
    丁○○告訴他警方找我做筆錄，丁○○告訴我不可以向警方說出公司內部的事情
    ，警方偵訊完後在告知其筆錄內容」等語。
  (2)被告丑○○於九十一年九月一四日警訊時供稱：「我在八十九年十月份進入華豐
    行工作，當時公司名稱盈豐行，後來我因故離職在九十年七、八月再度回公司上
    班，已改名為華豐行。一直擔任總機小姐」「（問：你是否有參與公司非法吸金
    之詐欺行為？你是否知情華豐行為虛設詐騙公司？）答：我沒有。．．，因我只
    負責接聽電話，所以我覺得沒有關係。在公司內我不准問公司上任何事，且負責
    接電話就可以，所以許多事我都不清楚」「因公司內有許多監視器監視著我們總
    機小姐，而且不准我們和客戶聊天，若被發現會被顧問罵，所以我們無從得知許
    多真相，也不知道如何向警方報案」等語。
  (3)被害人癸○○及被告巳○○、宇○○簽名之海達發展有限公司合約書、授權書、
    切結書、匯款委託書等影本，合約書部分包括：I風險公開說明書，載明：「台
    端進行現貨外匯合約買賣交易，其間運作過程具有風險性。如市場狀況之變動不
    利於台端之交易進行，本公司得即刻通知台端補繳保證金數額，如台端不在限期
    內繳齊所通知之保證金額數，台端之交易將按盈虧結算，台端對帳戶中之赤字應
    負責償付」「以小額資金從事交易買賣．．此種需要高度專業之交易行為，可對
    台端有利，亦有負面之風險，故請台端熟悉交易買賣契約後，方可進行交易」；
    II合約書及附錄內容包括：「解釋定義」「交易規則」「甲方（即海達公司）僅
    擔任經紀人角色」「交易指示」「交易指令及報價」「存入保證金」「保證金收
    據」「交易建議」「傳遞延誤」「交易平衡表」「交易環境變動」「終止合約書
    」「現貨外匯交易規則」「保證金規定」「接受交易指令時間」「收盤價價」等
    項目。
  (4)被害人戌○○之收據影本、被告巳○○提出之海達公司合約書、海達公司營業稅
    繳納憑單及海達公司商業登記證各一份；被告被告庚○○提出之海達公司購買外
    幣之日結單一份；被告亥○○提出之海達公司日結單一份；被告宇○○提出之海
    達公司合約書、中國信託銀行台中分行存摺封面封底影本及存款明細、台新銀行
    存款明細各一份附卷可參。
  (四)綜合上開證據：
  (1)被告Ａ○○、庚○○、亥○○等人關於：華豐行以夾報召募文書員方式，於被害
    人戌○○等人應徵後，被告等人即分別以會計、專員、助理或新進同事等身分與
    之洽談，設詞訛稱：其等因投資外匯買賣賺了不少錢，慫恿戌○○等人出資購買
    外匯等自白，核與被害人戌○○等人上開指訴情節及證人陳佩君證述情節相符，
    並有收據、存摺影本、合約書、授權書、切結書、匯款委託書等影本附卷可查，
    被告Ａ○○等三人之自白應與事實相符，足以做為認定本案巳○○、Ａ○○、宇
    ○○、丁○○、亥○○、庚○○犯罪之依據甚明。
  (2)被告巳○○等人先偽以召募職員（文書員）為餌，於被害人戌○○等人以應徵工
    作之意面試且獲得錄取後，再伺機以上開虛捏事實，使被害人等陷於錯誤而為本
    件投資，被告等之行為，在客觀上自構成詐術應無疑義。
  (3)至被告等人係詐取全部投資款或僅詐取因參與投資，華豐行依契約所可得之手續
    費一節，查：I依卷附被害人所提之外匯買賣合約書、授權書、切結書，被害人
    等締約對象為澳門海達公司。II依上開被害人王美桂等多人之指訴，海達公司有
    將下單資料傳真給彼等等語。III亦有被害人壬○○等多人，於上開警訊時指稱，
    彼等嗣後自己在家操盤看股匯，再打電話到香港海達公司下單等語。Ⅳ被害人戌
    ○○於九十二年七月三十日原審審理時指稱：買賣外匯係在華豐行裡，打電話給
    海達公司。華豐行結束營業後，有留下電話讓伊自己下單，伊不知對方是誰，但
    電話號碼是國際電話等語；被害人宙○○於同日審理時指稱：買賣外匯係直接打
    電話給海達公司，公司規定買賣外匯須自己打電話給海達公司下單；被害人寅○○於同日審理時指稱：是在華豐行與海達公司簽約的，但買賣外匯是自己與海達
    公司聯絡的各等語。Ⅴ被告庚○○於本院準備程序時供稱：介紹與海達公司交易
    ，每一口公司收取八十美元之手續費等語及卷附日結單等情綜合觀之，本案並無
    積極證據證明海達公司係屬虛設公司或華豐行未將所收取之投資款交付海達公司
    ，是依上開證據僅足以證明被告巳○○等人，意圖賺取手續費，而以前開不法方
    法，使被害人等陷於錯誤而為金錢之交付。
  (4)按「外匯保證金交易」，係指一方於客戶與其簽約並繳付外幣保證金後，得隨時
    應客戶之請求，於保證金之數倍範圍內以自己之名義為客戶之計算，在外匯市場
    從事不同幣別間之即期或遠期買賣交易，此項交易不需實際交割，一般都在當日
    或到期前以反方向交易軋平而僅結算買賣差價。實務上客戶與銀行間所簽訂之外
    匯保證金契約，均約定客戶得將契約延續至下一銀行營業日，且若契約自一銀行
    營業日延續至下一營業日，則客戶由於契約延續之價差所獲致之損益，經銀行確
    認後，即存入客戶外幣保證金帳戶或自其中扣除。換言之，外幣保證金契約雖得
    於當日要求平倉，惟客戶簽訂外匯保證金契約從事交易時，並不知何時會平倉（
    履行日不確定），得視匯率之變動而決定其平倉日，是以該等契約實際上並無到
    期日，具有約定於未來時間履行契約之性質。此種契約以其具有：I以保證金交
    易；II未來期間履行特性；III每日結算損益之期貨交易特有之結算制度，並於店
    頭市場交易，符合期貨交易法第三條第一項第四款所稱槓桿保證金契約之要件，
    為期貨交易之一種。目前除經中央銀行及財政部依期貨交易法第三條第二項公告
    ，指定辦理外匯業務之銀行、外匯經紀商及金融機構經營外幣保證金交易，可豁
    免適用期貨交易法外，任何人（包括公司、行號、個人）從事外匯保證金交易，
    均應受期貨交易法之規範等情。又公司、行號或個人招攬國人在境外開立美金帳
    戶，進行現貨外幣保證金交易，其方式不一而足，任何人除依期貨交易法第三條
    第二項規定豁免外，以接受委託書並收取佣金或手續費等方式代他人操作外幣保
    證金交易之行為，係屬期貨經理事業；若以招攬客戶至海外開立美金帳戶，並提
    供場所設備及相關外匯資訊（如價位詢問），供客戶自行下單交易者，係該當期
    貨顧問事業，均需經主管機關許可並發給許可證照，期貨交易法第八十二條第一
    項定有明文，未經許可擅自經營期貨經理事業或顧問事業，即違反前開規定，應
    依期貨交易法第一百十二條第五款處罰，本件被告辛○○提供場所設備及相關外
    匯資訊，供客戶自行下單交易，即屬上述期貨顧問事業。華豐行向臺中縣政府申
    請辦理獨資商號之營利事業登記，其營業項目計有投資顧問業及資訊軟體服務業
    兩項，有臺中縣政府九十一年九月二十三日府建商字第○九一二五六八四九○○
    號函送之營利事業登記抄本附於警訊卷可憑，被告等明知華豐行業務不包括期貨
    顧問事業，竟基於共同犯意之聯絡及行為分擔，未經許可而共同經營期貨顧問事
    業，其違反期貨交易法之犯行甚明。
三、按刑法上所謂常業犯，指反覆以同種類行為為目的之社會活動之職業性犯罪而言
    ，至於犯罪所得之多寡，是否恃此犯罪為唯一之謀生職業，則非所問，縱令兼有
    其他職業，仍無礙於該常業犯罪之成立，最高法院八十五年度台上字第五一○號
    著有判例。被告巳○○、Ａ○○、宇○○、亥○○、丁○○、庚○○等六人於任
    職期間，收受二萬元至二萬五千元不等之薪水及每介紹投資美金一萬元，取得台
    幣一萬元獎金，自應構成常業犯，核彼等所為，均係犯刑法第三百四十條之常業
    詐欺罪及違反期貨交易法第八十二條第一項之規定，應依期貨交易法第一百十二
    條第五款之未經許可擅自經營期貨顧問事業之罪處罰。被告六人與辛○○間就違
    反期貨交易法部分，於各該犯行有犯意聯絡及行為分擔，分別為共同正犯。且就
    所犯違反期貨交易法，時間緊接，構成要件相同，顯係基於概括之犯意為之，為
    連續犯，並依法加重其刑。被告等所犯上開二罪，係以一行為為之，為想像競合
    犯，應從一重之常業詐欺罪處斷。被告等所犯違反期貨交易法部分，雖未據起訴
    ，惟該部分既與起訴之常業詐欺罪有裁判上一罪之關係，本院自得併予審理。原
    審就被告巳○○等六人部分不察，遽予彼等無罪之諭知，自有未洽，檢察官上訴
    意旨，指摘原判決此部分不當，為有理由，自應予撤銷改判，爰審酌被告等意圖
    規避主管機關管理，從事上開期貨交易，造成金融秩序混亂，且以詐術誘使被害
    人等投資，損害彼等權益，雖於犯後均未為任何賠償，然依全卷證據，僅足證明
    彼等受僱他人，以上開不法手段，開拓業務，致使被害人等喪失投資之風險意識
    ，詐取手續費用，且所得上開薪水及獎金，與一般任職公司行號並無明顯差異，
    被害人等所受損害，絕大部份係被害人等本身應承擔之投資風險所致，各個被告
    等參與犯罪程度及犯案情節等一切情狀，分別量處如主文所示之刑。復查被告巳
    ○○等六人均未曾受有期徒刑以上刑之宣告，有卷內前科資料可查，經此教訓，
    應無再犯之虞，本院認彼等之宣告刑，均以暫不執行為適當，爰併均宣告緩刑參
    年以勵自新。
四、公訴意旨另以被告等六人係詐取被害人等全部投資款約二千一百餘萬元，本院以
    上開理由，認為依確實之證據，僅足以證明詐取手續費一百七十餘萬元部分之犯
    行，是超過部分應不為罪，惟檢察官既依實質上一罪起訴，不另為無罪諭知。
貳、無罪部分
一、公訴意旨另以：被告丑○○係華豐行之總機小姐，自九十年七、八月間起至九十
    一年六月間止，先行利用報紙夾報廣告佯裝招募「文書員」，使戌○○、癸○○
    、甲○○、戊○○、申○○、宙○○、未○○、寅○○、黃○○、辰○○、午○○、地○○、乙○○、酉○○、郭育嫺、己○○、子○○、卯○○、玄○○、天
    ○○等人不疑有他，打電話與「華豐行」連絡應徵，被告丑○○即安排時間，誘
    使戌○○等應徵人前來，再由被告巳○○或丁○○等人虛應面試後，另行安排時
    間由被告宇○○、丁○○等人授課介紹「華豐行」經營內容、工作性質，並通知
    應徵人前來上班。俟戌○○等人依約上班時，即將其等隔離在不同房間內，湯尼
    、被告巳○○、Ａ○○、宇○○、丁○○、亥○○、庚○○等人即分別以會計、
    專員、助理或新進同事等身分與之洽談，設詞訛稱：其等因投資外匯買賣賺了不
    少錢，慫恿戌○○等人出資購買外匯，「華豐行」及其海外代理商海達公司是家
    經營多年之上櫃公司，營運無問題云云，並假裝當場下單操作獲利，使戌○○等
    人信以為真，交付金錢予被告巳○○、廖宏釗、丁○○、Ａ○○等人，以此方式
    詐取財物。嗣於九十一年七月間，將上址「華豐行」搬遷潛逃，戌○○等人求償
    無門，始知受騙，應認被告巳○○等人，均涉有刑法第三百四十條常業詐欺犯嫌
    等情。
二、按被告未經審判證明有罪確定前，推定其為無罪。犯罪事實應依證據認定之，無
    證據不得認定犯罪事實。不能證明被告犯罪者，應諭知無罪之判決，刑事訴訟法
    第一百五十四條、第三百零一條第一項分別定有明文。又事實之認定，應憑證據
    ，所謂證據，須適於為被告犯罪事實之證明者，始得採為斷罪資料，如未能發現
    相當證據，或證據不足以證明，自不能以推測或擬制之方法以為裁判基礎；又認
    定不利於被告之事實，須依積極證據，苟積極證據不足為不利於被告事實之認定
    時，即應為有利於被告之認定，更不必有何有利之證據，最高法院五十三年臺上
    字第二七五○號、三十年上字第八一六號、四十年臺上字第八六號分別著有判例
    可資參照。次按刑法第三百三十九條第一項詐欺罪之成立，以意圖為自己或第三
    人不法所有，以詐術使人將本人或第三人之物交付為要件。所謂以詐術使人交付
    ，必須被詐欺人因其詐術而陷於錯誤，若其所用方法，不能認為詐術，亦不致使
    人陷於錯誤，即不構成該罪，最高法院四十六年台上字第二六○號亦著有判例。
三、公訴意旨認為被告丑○○人涉有上開犯行，係以：其任職於華豐行，擔任總機小
    姐工作，以電話聯絡被害人等應徵工作，再由前開其他被告誘使被害人等投資等
    情為其論據。訊據被告丑○○，堅決否認上開犯行，辯稱：其在華豐行負責接聽
    電話的工作，並不知道其餘被告的工作內容等語。
四、本院查：I被告丑○○任職華豐行係擔任總機小姐一職，業據被告供明在卷，核
    與上開被害人等指訴情節相符，並有之勞工保險卡及扣繳憑單各一紙在卷可查；
    II依上開共犯Ａ○○等人之自白內容及被害人戌○○等人指訴內容，被告丑○○
    除依其職責，以電話通知有意應徵工作之戌○○等人到華豐行接受被告丁○○等
    人之面試外，丑○○並未從事任何虛構不實情節，勸誘被害人等投資之行為。III
    依前開認定，並無足夠證據證明華豐行未將被害人等投資之資金交付海達公司，
    實際從事投資行為。綜合上述，實難因丑○○任職華豐行即認係因被告基於不法
    所有意圖，而以不實之方法欺瞞被害人等。揆諸前開判例及說明，本件尚難認為
    被告丑○○於客觀上有施用詐術之行為，或主觀上具不法所有之意圖，自無從依
    刑法第三百四十條之常業詐欺罪論處。原審以不能證明被告丑○○犯罪，而依刑
    事訴訟法第三百零一條第一項規定，諭知無罪之判決，經核認事用法，並無不合
    ，檢察官上訴意旨認應就被告丑○○予以論罪科刑，而指摘原判決不當，經查為
    無理由，應予駁回。
參、據上論斷，應依刑事訴訟法第三百六十八條、第三百六十九條第一項前段、第三
    百六十四條、第二百九十九條第一項前段，期貨交易法第一百十二條第五款，刑
    法第十一條前段、第二十八條、第三百四十條、第五十五條、第七十四條第一款
    ，判決如主文。
本案經檢察官丙○○到庭執行職務。
中      華      民      國　    九十三     年     六      月   二十三 　日
　                              臺灣高等法院臺中分院刑事第四庭
                  審判長法  官　洪　耀　宗
                                      　　　法　官  江　德　千
                                      　　　法　官　劉　登　俊
右正本證明與原本無異。
除被告丑○○不得上訴外，其餘得上訴。
如不服本判決應於收受送達後十日內向本院提出上訴書狀，其未敘述上訴之理由者並
得於提起上訴後十日內向本院補提理由書（均須按他造當事人之人數附繕本）。
　　　　　　　　　　　　　　　　　　　　　　書記官  鄧  智  惠
中      華      民      國　    九十三     年     六      月   二十四 　日
                                                                        Ｒ
